# 货币资金替换无形资产的会计处理

提问人：Andrea241 时间：2011-03-13 21:17:07
2009 年 12 月份，A公司和自然人冉光华共同出资成立了B公司，注册资本 2000 万元。其中 2009 年 12 月份，A公司以货币资金 200 万元、账面价值为 0 元评估价值为 1400 万元无形资产出资到位；自然人冉光华以货币资金 200 万元出资到位。 2010 年 11 月份，A公司以货币资金 1400 万元替换原无形资产出资。 2010 年 12 月份A公司以货币资金 200 万元补足剩余出资。假设无形资产没有摊销。 请问：
1 、上述过程，会计上如何处理？ 2 、2009-12-31和2010-12-31，A公司和B公司财务报表上的长期股权投资和实收资本账面如何体现？

回答人：chenyiwei
1 、该无形资产在置换后是否由A公司收回？ 2 、置换出资的原因是什么，是否由于评估值不公允导致出资不实？如果是，则应考虑2009 年时确认 1400 万无形资产和相应的实收资本是否构成一项重大前期会计差错。

回答人：chenyiwei
回复 板凳 Andrea241 的帖子在A公司编制合并抵销分录时，应把无形资产原值的增值部分与子公司对应的净资产互相抵销：借实收资本，贷无形资产 1400 万。以后年度相应抵销该增值部分对应的累计摊销和当期摊销计入损益的金额（借：累计摊销，贷：管理费用，贷：年初未分配利润）。

回答人：chenyiwei
回复 7 楼 Andrea241 的帖子我前面回复中已经提到过：“置换出资的原因是什么，是否由于评估值不公允导致出资不实？如果是，则应考虑 2009 年时确认 1400 万无形资产和相应的实收资本是否构成一项重大前期会计差错”。 如果认定为过去出资不实的，则应作为前期重大差错予以追溯重述。我个人不建议虚挂其他应收款和其他应付款 1400 万的做法，因为其他应收款是不能用于出资的，经过追溯重述后的报表应当反映当时的真实状态，即被投资企业的实收资本仅为当时的货币出资部分。到原出资人以货币补足出资时，再确认实收资本增加，从而把实收资本补足到 2000 万。

提问人：200740406090 时间：2016-03-08 13:28:17
这样做的话首先需要做减资的程序吧？因为实收资本还原到少 1400 万部分了，另外，您另个一个帖子回复是条件无形资产对方科目是资本公积，回复如下“此问题应无统一的处理方式，应根据该企业和该项无形资产的具体情况确定如何处理。 如果出资资产对公司经营非常必要，表明无形资产对企业还是具有一定价值的，在这种情况下对其全部进行减值处理并不合适。还是建议：（ 1 ）首先确定其初始取得日的估值是否合理，即会计上的原值是否存在虚高情况，如果是，对虚高部分的原值以及对应的累计摊销进行差错更正处理；（ 2 ）关注截至目前的调整后账面价值是否存在减值，如有减值情况的则计提减值准备；（ 3 ）对于由此导致的实收资本不实问题，应当在调整无形资产原值的同时进行相应更正（借记资本公积），到收到股东的补偿款时贷记资本公积。”

回答人：chenyiwei
你所引用的这个回复已经是多年前了（ 2011 年的）。这几年情况也有变化，在实务中也不断讨论，所以观点可能会有些变化。